臺灣臺中地方法院刑事判決
111年度金訴字第793號
公  訴  人  臺灣臺中地方檢察署檢察官
被      告  黃逸傑


                    （現於法務部○○○○○○○○○○○執行中）
上列被告因詐欺等案件，經檢察官提起公訴（111年度偵字第152
64號），被告就被訴事實為有罪之陳述，本院裁定行簡式審判程
序，判決如下：
    主    文
黃逸傑犯如附表四所示之罪，各處如附表四主文欄所示之刑及沒
收。應執行有期徒刑壹年肆月。
    事    實
一、黃逸傑於民國110年6月2日前某日，加入真實姓名、年籍不
    詳，臉書帳號暱稱「天才」、通訊軟體Telegram帳號暱稱「
    DD」、「林大發」之人及其他姓名、年籍、人數不詳之成員
    共組之三人以上，以實施詐術為手段，具有持續性、牟利性
    而有結構性組織之詐欺集團（下稱本案詐欺集團，黃逸傑所
    涉參與犯罪組織部分，經檢察官另案起訴），擔任提領贓款
    之車手工作。嗣黃逸傑與「天才」、「DD」、「林大發」及
    本案詐欺集團其他成員，共同意圖為自己不法之所有，基於
    三人以上共同詐欺取財、掩飾、隱匿詐欺犯罪所得、去向之
    洗錢等犯意聯絡，而為下列犯行：
　㈠由本案詐欺集團成員以如附表一所示之方式，詐騙如附表一
    所示之被害人朱育志、許銘軒、陳建霖，致渠等均陷於錯誤
    ，而依指示於如附表一所示之寄送時間、地點，將如附表一
    所示之帳戶資料，以包裹寄送至如附表一所示之收件地點。
    本案詐欺集團成員領取包裹後，再由「天才」指示黃逸傑，
    於110年6月2日下午2時許，前往臺中市中清路一段附近之人
    行道，取得如附表一所示之帳戶。
　㈡由本案詐欺集團成員以如附表二所示之方式，詐騙如附表二
    所示之被害人于鳳美，致其陷於錯誤，而依指示於如附表二
    所示之匯款時間，將如附表二所示之金額，匯入如附表二所
    示之帳戶內。再由「林大發」指示黃逸傑於如附表二所示之
    提領時間、地點，提領如附表二所示之金額，並將所提領之
    款項放置在臺中市北區中清路1段附近某處，轉交本案詐欺
    集團上手成員。嗣於110年6月2日晚上7時9分許，黃逸傑再
    持上開匯入帳戶之金融卡，至臺中市○區○○路00號統一超商
    ，欲提領新臺幣（下同）5,000元，因餘額不足而未交易成
    功，走出超商後，經巡邏員警發覺其形跡可疑，而於臺中市
    ○○路00○0號前對其盤查，並扣得如附表三所示之物，而循線
    查悉上情。
二、案經朱育志訴由高雄市政府警察局三民第二分局覺民派出所
    、陳建霖訴由臺東縣警察局臺東分局溫泉派出所、于鳳美訴
    由高雄市政府警察局三民第二分局民族路派出所，轉由臺中
    市政府警察局第一分局報告臺灣臺中地方檢察署檢察官偵查
    起訴。
    理    由
一、被告黃逸傑所犯係死刑、無期徒刑、最輕本刑為3年以上有
    期徒刑以外之罪，其於準備程序中就被訴事實為有罪之陳述
    ，經法官告知簡式審判程序之旨，並聽取當事人之意見後，
    本院認為適宜由受命法官獨任進行簡式審判程序。　　
二、上揭犯罪事實，業據被告於警詢、偵查及本院審理中均坦承
    不諱，核與如附表一、附表二證據及出處欄所示之證人於警
    詢中之證述情節大致相符，並有該欄所示之證據及員警職務
    報告1份（偵一卷第39頁）、臺中市政府警察局第一分局搜
    索扣押筆錄、扣押物品目錄表各2份（偵一卷第89至97、101
    至109頁）、被告與本案詐欺集團成員通話譯文1份、蒐證照
    片及監視器畫面截圖28張（偵一卷第125至159頁）在卷可稽
    ，復有如附表三所示之物扣案可資佐證，足認被告前揭任意
    性自白與事實相符。是本案事證明確，被告犯行均堪認定，
    應予依法論科。
三、論罪科刑：
　㈠按共同實行犯罪行為之人，在合同意思範圍以內，各自分擔
    犯罪行為之一部，相互利用他人之行為，以達其犯罪之目的
    者，即應對於全部所發生之結果，共同負責，不問犯罪動機
    起於何人，亦不必每一階段犯行，均經參與。又關於犯意聯
    絡，不限於事前有所協議，其於行為當時，基於相互之認識
    ，以共同犯罪之意思參與者，亦無礙於共同正犯之成立。且
    數共同正犯之間，原不以直接發生犯意聯絡者為限，即有間
    接之聯絡者，亦包括在內（最高法院98年度台上字第4384號
    、98年度台上字第713 號判決意旨參照）。查如事實㈠一所
    示之犯罪型態，歷經對被害人施以詐術、指示交寄帳戶金融
    卡、收取、轉交金融卡等各階段；如事實㈡所示之犯罪型態
    ，歷經對被害人施以詐術、指示匯款、提領款項、轉交款項
    等各階段；均需由多人分工，始能完成之犯罪，故各成員彼
    此間，雖因分工不同而未必均認識或確知彼此參與分工細節
    ，然既參與取得被害人財物之全部犯罪計劃一部分行為，相
    互利用其一部行為，以共同達成不法所有之犯罪目的，並未
    逾越合同意思範圍。是被告如事實㈠所示犯行，分擔收取被
    害人帳戶金融卡之工作；如事實㈡所示犯行，分擔提領、轉
    交被害人受騙款項之工作；且被告可得而知所收取之帳戶金
    融卡、提領之款項均係詐欺犯罪所得之財物，猶以自己犯罪
    之意思而加入，主觀上顯有共同犯罪之意思聯絡，客觀上亦
    有相互利用彼此之行為作為自己行為一部之行為分擔甚明，
    縱被告不認識其他成員，亦未必知悉他人所分擔之犯罪分工
    內容，或未能確切知悉詐騙告訴人之模式，然既相互利用彼
    此犯罪角色分工，形成單一共同犯罪整體，以利施行詐欺取
    財、洗錢，揆諸前揭說明，自應就全部犯罪結果共同負責。
　㈡按洗錢防制法之立法目的，依同法第1條規定，係在於防範及
    制止因特定犯罪所得之不法財物或財產上利益，藉由洗錢行
    為（例如經由各種金融機構或其他交易管道），使其形式上
    轉換成為合法來源，以掩飾或切斷其財產或財產上利益來源
    與犯罪之關聯性，而藉以逃避追訴、處罰。準此以觀，洗錢
    防制法洗錢罪之成立，除行為人在客觀上有掩飾或隱匿因特
    定犯罪所得財產或財產上利益之具體作為外，尚須行為人主
    觀上具有掩飾或隱匿其財產或利益來源與犯罪之關聯性，使
    其來源形式上合法化，以逃避國家追訴、處罰之犯罪意思，
    始克相當。倘行為人意圖掩飾或隱匿特定犯罪所得來源，而
    將特定犯罪所得直接消費處分，甚或交予其他共同正犯，由
    共同正犯以虛假交易外觀掩飾不法金流移動，即難認單純犯
    罪後處分贓物之行為，應仍構成洗錢防制法第2條之洗錢行
    為（最高法院108年度台上字第1744號判決參照）。查被告
    如事實㈡所示犯行，於提領被害人遭詐騙匯入人頭帳戶之款
    項後，再轉交上手之舉，在於將詐騙贓款，藉由人頭帳戶掩
    飾或隱匿犯罪所得來源，並層層轉交予本案詐欺集團成員，
    在客觀上得以切斷詐騙所得金流之去向、所在，阻撓國家對
    詐欺犯罪所得之追查，且被告知悉該等舉止得以切斷詐欺金
    流之去向，主觀上亦具有掩飾、隱匿該財產與犯罪之關聯性
    ，以逃避國家追訴、處罰之犯罪意思，其所為係屬洗錢防制
    法第2條所稱之洗錢行為甚明。　　
　㈢核被告就事實㈠所為，均係犯刑法第339條之4第1項第2款之
    三人以上共同犯詐欺取財罪；就事實㈡所為，係犯刑法第33
    9條之4第1項第2款之三人以上共同犯詐欺取財罪、洗錢防制
    法第14條第1項之一般洗錢罪。被告上開犯行，均與「天才
    」、「DD」、「林大發」及本案詐欺集團其他成員間，有犯
    意聯絡及行為分擔，為共同正犯。
　㈣被告如附表二所示，就被害人于鳳美受騙匯入人頭帳戶內之
    款項，雖有2次提領情形，然係於密接之時、地為之，且係
    侵害同一法益，各行為之獨立性極為薄弱，難以強行分開，
    應為數個舉動之接續施行，屬接續犯，應論以一罪。被告如
    事實㈡所示犯行，係以一行為觸犯三人以上共同犯詐欺取財
    罪及一般洗錢罪2罪名，為想像競合犯，應依刑法第55條規
    定，從一重以三人以上共同犯詐欺取財罪處斷。被告就事實
    ㈠、㈡所示4次犯行，犯意各別，行為互殊，且侵害不同被害
    人之財產法益，應予分論併罰。　　　　
  ㈤按想像競合犯係一行為觸犯數罪名，行為人犯罪行為侵害數
    法益皆成立犯罪，僅因法律規定從一重處斷科刑，而成為科
    刑一罪而已，自應對行為人所犯各罪均予適度評價，始能對
    法益之侵害為正當之維護。因此法院於決定想像競合犯之處
    斷刑時，雖以其中最重罪名之法定刑作為裁量之準據，惟具
    體形成宣告刑時，亦應將輕罪之刑罰合併評價。基此，除非
    輕罪中最輕本刑有較重於重罪之最輕本刑，而應適用刑法第
    55條但書規定重罪科刑之封鎖作用，須以輕罪之最輕本刑形
    成處斷刑之情形以外，則輕罪之減輕其刑事由若未形成處斷
    刑之外部性界限，自得將之移入刑法第57條或第59條之科刑
    審酌事項內，列為是否酌量從輕量刑之考量因子。是法院倘
    依刑法第57條規定裁量宣告刑輕重時，一併具體審酌輕罪部
    分之量刑事由，應認其評價即已完足，尚無過度評價或評價
    不足之偏失（最高法院109 年度台上字第3936號判決意旨參
    照）。查被告於偵查及本院審理時已就事實㈡所示之一般洗
    錢罪之犯罪事實為自白，本應依洗錢防制法第16條第2項之
    規定減輕其刑，雖因想像競合犯之關係而從一重之三人以上
    共同犯詐欺取財罪處斷，上開輕罪之減輕其刑事由未形成處
    斷刑之外部性界限，仍應於依刑法第57條之規定量刑時，審
    酌上開輕罪之減輕其刑事由，作為其等量刑之有利因子。
　㈥爰以行為人之責任為基礎，審酌被告正值青年，本應依循正
    途獲取穩定經濟收入，竟因貪圖不法利益，率而加入本案詐
    欺集團，依他人之指示，領取被害人朱育志、許銘軒、陳建
    霖之帳戶金融卡，共同實現財產犯罪者遂行詐欺取財之目的
    ，助長犯罪氣焰，危害社會治安；又擔任車手提領被害人于
    鳳美匯入人頭帳戶之受騙款項，且為掩飾不法所得與詐欺行
    為有關，復為洗錢之行為，危害非輕，所為殊值非難。惟考
    量被告犯後坦承犯行，態度尚佳，且合於洗錢防制法第16條
    第2項所定減輕其刑事由；另酌以被告加入本案詐欺集團之
    時間、擔任之角色、本案參與情形、所生損害等犯罪情節，
    兼衡被告自述學歷為高中肄業之智識程度、入監前擔任粗工
    、月收入約3萬元、經濟情形小康、無扶養親屬之生活狀況
    （本院卷第82頁）等一切情狀，就其所犯各罪，分別量處如
    附表四所示之刑。且參以被告所犯各罪，時間密接，犯罪手
    段與態樣相同，同為侵害財產法益，所擔任之角色相類，並
    參諸刑法第51條第5款係採限制加重原則，而非累加原則之
    意旨，以及參與情節暨被害人4人所受財產損失等情況，就
    其所犯數罪，定其應執行刑如主文所示。　
四、沒收：
　㈠按供犯罪所用、犯罪預備之物或犯罪所生之物，屬於犯罪行
    為人者，得沒收之，刑法第38條第2項前段定有明文。查扣
    案如附表三編號6所示之行動電話1支為被告所有，供其為本
    件各罪犯行所用，業據被告於本院審理時供承明確（本院卷
    第81頁），爰依前揭規定，於被告本件所犯各罪項下宣告沒
    收。
　㈡犯罪所得，屬於犯罪行為人者，沒收之；前二項之沒收，於
    全部或一部不能沒收或不宜執行沒收時，追徵其價額。刑法
    第38條之1第1項前段、第3項分別定有明文。次按共同犯罪
    行為人之組織分工及不法所得，未必相同，其所得之沒收，
    應就各人分得之數為之，亦即依各共犯實際犯罪利得分別宣
    告沒收（最高法院104年8月11日第13次刑事庭會議決議參照
    ）。又所謂各人「所分得」，係指各人「對犯罪所得有事實
    上之處分權限」，法院應視具體個案之實際情形而為認定；
    是倘若共同正犯各成員內部間，對於不法利得分配明確時，
    即應依各人實際分配所得沒收。經查：
　1.扣案如附表三編號1至4所示之金融卡，為被告如事實㈠（附
    表一）所示犯行之犯罪所得，爰依前揭規定，於被告所犯各
    該罪刑項下宣告沒收。　　
　2.被告所提領而未扣案之如附表二所示之提領金額，固為被告
    作為本案詐欺集團之成員，共犯本案之罪所得之財物，然因
    該款項已轉交本案欺集團上手成員，非在被告支配管領中，
    已如前述。又衡諸目前司法實務查獲之案件，詐欺集團之車
    手，通常於提領贓款後，對於贓款並無何處分權限，僅暫時
    保管即轉交上手詐欺集團成員，且尚無證據足認被告有分得
    上開犯罪所得之情形，爰不予宣告沒收。至被告雖自承與上
    手「天才」約定以提領金額之2%作為報酬，惟供稱尚未收到
    任何報酬等語（偵一卷第216頁，本院卷第83頁），且卷存
    事證亦無從證明被告因此獲有報酬，依罪疑有利於被告原則
    ，尚無從宣告沒收其犯罪所得，附此敘明。
　㈢其餘扣案如附表三編號5、7、8所示之物，均非違禁物，且核
    與被告本件犯行無關，爰均不予宣告沒收。　
五、公訴意旨雖認，被告如事實㈠所示犯行，均尚涉犯洗錢防制
    法第15條第1項第2款之以不正方法取得他人向金融機構申請
    開立之帳戶罪嫌等語。惟：
　㈠按洗錢防制法第15條之特殊洗錢罪，係在無法證明前置犯罪
    之特定不法所得，而未能依第14條之一般洗錢罪論處時，始
    予適用。倘能證明人頭帳戶內之資金係前置之特定犯罪所得
    ，即應逕以一般洗錢罪論處，自無適用特殊洗錢罪之餘地。
    例如詐欺集團向被害人施用詐術後，為隱匿其詐欺所得財物
    之去向，而令被害人將其款項轉入該集團所持有、使用之人
    頭帳戶，並由該集團所屬之車手前往提領詐欺所得款項得逞
    ，檢察官如能證明該帳戶內之資金係本案詐欺之特定犯罪所
    得，即已該當於新法第14條第1項之一般洗錢罪；至若無法
    將人頭帳戶內可疑資金與本案詐欺犯罪聯結，而不該當第2
    條洗錢行為之要件，當無從依第14條第1項之一般洗錢罪論
    處，僅能論以第15條第1項之特殊洗錢罪。次按洗錢防制法
    第15條第1項第2款之特殊洗錢防制法規定，除行為人應符合
    「以不正方法取得他人向金融機構申請辦理之帳戶」為要件
    外，猶應具備收受、持有、使用之財物或財產上利益，且無
    合理來源並與其等收入顯不相當者，始得構成本罪。再參同
    條第2項未遂罪嫌之立法理由謂以：「為徹底防制洗錢，第1
    項特殊洗錢罪之未遂行為，諸如車手提款時即為警查獲，連
    續在金融機構進行低於大額通報金額之金融交易過程中即為
    警查獲等情形，均應予以處罰，爰為第2項規定」等語，足
    知果若行為人祇持有「以不正方法取得他人向金融機構申請
    開立之帳戶」，仍無從認定業已著手為特殊洗錢罪之情形，
    應已有相當款項在該不正方法取得之金融帳戶中予以提款、
    金融交易過程中為警查獲者，方符合此部分著手之定義。
　㈡查被告如事實㈠所示犯行，固係為取得人頭帳戶金融卡用以
    詐欺他人匯入款項，並提領、轉交贓款，藉此遮斷金流以逃
    避國家追訴、處罰，而由本案詐欺集團成員向如附表一所示
    之被害人行使詐術騙取金融帳戶金融卡，並由被告取得如附
    表一所示之金融卡，然此僅為實施該等詐欺犯行之犯罪目的
    、動機。又被告如附表一編號1所示犯行所取得之金融卡，
    嗣經被告用於如附表二所示犯行中，提領詐欺贓款，並轉交
    上手，而構成洗錢防制法第14條第1項之一般洗錢罪，已如
    前述，揆諸前揭說明，自無再適用特殊洗錢罪之餘地。另被
    告如附表一編號2、3所示犯行，卷內查無事證足認被告於取
    得各該金融卡後，有持之自主提領贓款之情形，亦即無從證
    明被告因而「收受、持有、使用財物或財產上利益」，自無
    著手使贓款來源合法化、製造金流斷點而掩飾、隱匿該贓款
    與犯罪關聯性之具體作為。是單憑被告與本案詐欺集團成員
    共同詐欺而取得上開人頭帳戶金融卡之行為，顯無從論被告
    以特殊洗錢罪，公訴意旨容有未洽，本應為無罪之判決，惟
    公訴意旨既認此部分與前開經本院論罪之犯罪事實，有想像
    競合犯之裁判上一罪關係，爰均不另為無罪之諭知。
據上論斷，依刑事訴訟法第273條之1第1項、第299條第1項前段
，洗錢防制法第14條第1項，刑法第11條、第28條、第339條之4
第1項第2款、第55條、第51條第5款、第38條第2項、第38條之1
第1項前段，刑法施行法第1條之1第1項，判決如主文。
本案經檢察官蔡雯娟提起公訴，檢察官陳僑舫到庭執行職務。
中　　華　　民　　國　　111 　年　　7 　　月　　21　　日
                  刑事第九庭    法  官  鄭永彬
以上正本證明與原本無異。
如不服本判決應於收受判決後20日內向本院提出上訴書狀，並應
敘述具體理由；其未敘述上訴理由者，應於上訴期間屆滿後20日
內向本院補提理由書（均須按他造當事人之人數附繕本）「切勿
逕送上級法院」。
告訴人或被害人如不服判決，應備理由具狀向檢察官請求上訴，
上訴期間之計算，以檢察官收受判決正本之日起算。
                                書記官  吳欣叡
中　　華　　民　　國　　111 　年　　7 　　月　　21　　日
附錄本判決論罪科刑法條：
刑法第339條之4第1項
犯第339條詐欺罪而有下列情形之一者，處1年以上7年以下有期
徒刑，得併科1百萬元以下罰金：
一、冒用政府機關或公務員名義犯之。
二、三人以上共同犯之。
三、以廣播電視、電子通訊、網際網路或其他媒體等傳播工具，
    對公眾散布而犯之。
洗錢防制法第14條第1項
有第二條各款所列洗錢行為者，處7年以下有期徒刑，併科新臺
幣5百萬元以下罰金。
卷別對照表：
簡稱 卷宗名稱 偵一卷 臺灣臺中地方檢察署110年度偵字第23172號卷 偵二卷 臺灣臺中地方檢察署110年度偵字第32592號卷 偵三卷 臺灣臺中地方檢察署111年度偵字第15264號卷 核交卷 臺灣臺中地方檢察署110年度核交字第1999號卷 本院卷 本院111年度金訴字第793號卷 
附表一：
編號 被害人 詐騙方式 寄送時間、地點 收件地點 證據及出處    寄送帳戶 取得帳戶  1 朱育志（ 提告 ） 本案詐欺集團成員於110年4、5月間，假冒台新銀行專員撥打電話給欲辦貸款之朱育志，佯稱可以幫忙協商貸款事宜等語後，再以通訊軟體LINE向朱育志佯稱要先提供2張金融卡，以求資料完整等語，致使朱育志陷於錯誤，於右列時間，在右列地點寄送包裹（內含右列帳戶之金融卡）至右列地點，並在LINE中告知金融卡密碼。 110年5月26日下午某時許，在高雄市○○區○○路000號之統一超商本元門市。 不詳之統一超商門市。 ①證人即告訴人朱育志於警詢之證述（偵一卷第71至77頁）。 ②朱育志之報案資料：內政部警政署反詐騙諮詢專線紀錄表1份（偵一卷第165至167頁）。 ③員警職務報告1份（偵一卷第39頁）。 ④朱育志申設之帳號000-000000000000號帳戶開戶資料、客戶存款往來交易明細表各1份（偵二卷第23至37頁）。    ①朱育志申設之土地銀行帳號000-000000000000號帳戶。 ②朱育志申設之華南銀行帳號000-000000000000號帳戶。 左列帳戶①（附表三編號3）。  2 許銘軒（ 未提 告 ） 本案詐欺集團成員於110年5月25日下午3時15分許，假冒台新銀行專員撥打電話給欲辦貸款之許銘軒，佯稱可以幫忙協商貸款事宜等語後，再以通訊軟體LINE向許銘軒佯稱要先提供2張金融卡等語，致使許銘軒陷於錯誤，於右列時間，在右列地點寄送包裹（內含右列帳戶之金融卡）至右列地點，並在LINE中告知金融卡密碼。 110年5月29日凌晨1時44分許，在基隆市○○區○○○路000號統一超商七堵門市。 臺中市○○區○○路00號之統一超商通山門市。 ①證人即被害人許銘軒於警詢之證述（偵一卷第67至69頁）。 ②許銘軒之報案資料：內政部警政署反詐騙諮詢專線紀錄表1份（偵一卷第161至163頁）。 ③員警職務報告1份（偵一卷第39頁）。 ④許銘軒申設之郵局帳號000-00000000000000號帳戶開戶資料、客戶歷史交易清單各1份（核交卷第37至57頁）。 ⑤許銘軒申設之國泰世華商業銀行帳號000-000000000000號帳戶開戶資料、交易明細各1份（核交卷第61至73頁）。    ①許銘軒申設之郵局帳號000-00000000000000號帳戶。 ②許銘軒申設之國泰世華商業銀行帳號000-000000000000號帳戶。 左列帳戶①、②（附表三編號1、2）。  3 陳建霖（ 提 告 ） 本案詐欺集團成員於110年5月25日上午11時35分許，假冒新光金控人員撥打電話給欲辦貸款之陳建霖，佯稱是否需要辦理貸款，先前之貸款情形需要複查等語後，再以通訊軟體LINE向陳建霖佯稱欲辦理貸款需要雙證件影本、金融帳戶帳號、密碼及需先存入1筆款項進入帳戶內等語，致使陳建霖陷於錯誤，於右列時間，在右列地點，寄送包裹（內含右列帳戶之金融卡及密碼）至右列地點。 110年6月2日下午2時許前某時，在臺東縣○○鄉○○路000號統一超商東遊季門市。 不詳之統一超商門市。 ①證人即告訴人陳建霖於警詢之證述（偵一卷第79至83頁）。 ②陳建霖之報案資料：內政部警政署反詐騙諮詢專線紀錄表（第169頁） ③員警職務報告1份（偵一卷第39頁）。 ④陳建霖申設之元大銀行帳號000-000000000000000號帳戶開戶資料、客戶往來交易明細各1份（核交卷第77至97頁）。    ①陳建霖申設之元大銀行帳號000-000000000000000號帳戶。 ②陳建霖申設之郵局帳號000-00000000000000號帳戶。 左列帳戶①（附表三編號4）。  
附表二：
被害人 詐騙方式 匯款時間、金額（新臺幣） 提款時間、地點、金額（新臺幣） 證據及出處   匯款帳戶   于鳳美（ 提 告 ） 本案詐欺集團成員於110年5月31日某時許，假冒于鳳美之姪子之妻蘇女廷，向其佯稱因最近財務困難，亟需用錢回款，要借款20幾萬元周轉等語，致使于鳳美陷於錯誤，於右列時間匯款右列金額至右列帳戶。 110年6月2日下午3時9分許，匯款10萬元。 黃逸傑於110年6月2日下午3時51分許、52分許，至臺中市○區○○路0段000號土地銀行中清分行，先後提領6萬元、4萬元。 ①證人即告訴人于鳳美於警詢之證述（偵二卷第45至49頁）。 ②于鳳美之報案資料：高雄市政府警察局三民第二分局民族路派出所陳報單、內政部警政署反詐騙諮詢專線紀錄表、受理詐騙帳戶通報警示簡便格式表、受理案件證明單、受理各類案件紀錄表各1份（偵二卷第43、51至55、65至67頁）。 ③于鳳美之郵政跨行匯款申請書1張（偵二卷第57頁）。 ④于鳳美與詐欺集團成員LINE對話紀錄截圖3張（偵二卷第59至61頁）。 ⑤朱育志申設之土地銀行帳號000-000000000000號帳戶開戶資料、客戶存款往來交易明細表各1份（偵二卷第23至37頁）。   朱育志申設之土地銀行帳號000-000000000000號帳戶。（附表三編號3）   
附表三：
編號 物品 數量 備註 1 郵局金融卡 1張 帳號：許銘軒申設之帳號000-00000000000000號帳戶 2 國泰世華銀行金融卡 1張 帳號：許銘軒申設之帳號000-000000000000號帳戶 3 土地銀行金融卡 1張 帳號：朱育志申設之帳號000-000000000000號帳戶 4 元大銀行金融卡 1張 帳號：陳建霖申設之帳號000-000000000000000號帳戶 5 中國信託ATM交易明細 1張 餘額不足，交易失敗。 6 行動電話 1支（含SIM卡2張） ㈠廠牌：三星。 ㈡IMEI：000000000000000、000000000000000。 ㈢門號：0000-000000、0000-000000。 7 現金 5萬元 警方帶同黃逸傑前往臺中市○區○○路00號、21號全家便利超商內，分別自該元大銀行帳戶提領帳戶餘額2萬元、2萬元、1萬元共計5萬元（徐淳皓所匯）。 8 國泰世華ATM交易明細 3張 編號7之交易明細。 
附表四：
編號      事實                主文 1 事實㈠、附表一編號1 黃逸傑三人以上共同犯詐欺取財罪，處有期徒刑壹年。扣案如附表三編號3、6所示之物均沒收。 2 事實㈠、附表一編號2 黃逸傑三人以上共同犯詐欺取財罪，處有期徒刑壹年。扣案如附表三編號1、2、6所示之物均沒收。 3 事實㈠、附表一編號3 黃逸傑三人以上共同犯詐欺取財罪，處有期徒刑壹年。扣案如附表三編號4、6所示之物均沒收。 4 事實㈡、附表二 黃逸傑三人以上共同犯詐欺取財罪，處有期徒刑壹年壹月。扣案如附表三編號6所示之物沒收。